# “不属于经营活动的损益”指的是哪些损益？

提问人：jidus 时间：2013-04-13 21:56:56
现金流量表补充资料中，“不属于经营活动的损益”指的是哪些损益？

回答人：chenyiwei
指对应没有现金流，或者有对应现金流但不属于经营活动现金流量的损益项目，如公允价值变动损益、投资收益、递延所得税变动、资产减值准备、财务费用中的某些项目等。